14/06/2021 Currículo Lattes





Sabina Pinheiro de Aguiar

Endereço para acessar este CV: http://lattes.cnpq.br/5572122709024891

Última atualização do currículo em 14/06/2021

Resumo informado pelo autor

Possui graduação em Artes Cênicas pela Universidade Federal do Estado do Rio de Janeiro (1999) - tendo sido pesquisadora-bolsista PIBIC/CNPq.. Possui especialização em Literatura Brasileira e Teoria da Arte, ambas pela Universidade Estadual do Rio de Janeiro (UERJ). Especialista em Arte Sacra pela Faculdade de São Bento do Rio de Janeiro. E MBA em Gestão Cultural pela Universidade Candido Mendes (UCAM). Atualmente é professor docente I do Governo do Estado do Rio de Janeiro, onde atua desde 2002. Tem experiência na área de Arte-Educação, com ênfase em Ensino de Artes e História da Arte.

(Texto informado pelo autor)

Nome civil

Nome Sabina Pinheiro de Aguiar

Dados pessoais

Filiação HUMBERTO VALENTINO DE AGUIAR e MARIA LUZIA PINHEIRO DE AGUIAR

Nascimento 11/03/1962 - Brasil

Carteira de 054800776 IFP - RJ - 25/05/1990

Identidade

CPF 987.211.437-49 Passporte FH255156

Formação acadêmica/titulação

Especialização em ARTES CÊNICAS. Universidade Estácio de Sá, UNESA, Rio De Janeiro, Brasil

2018

Especialização em MBA em Gestão Cultural. Universidade Candido Mendes, UCAM, Rio De Janeiro, Brasil

Especialização em HISTÓRIA DA ARTE SACRA. Faculdade de São Bento do Rio de Janeiro, FSB-RJ, Rio De Janeiro, Brasil Título: A COMPANHIA DE JESUS NO BRASIL COLÔNIA – A ARTE A SERVIÇO DA MISSÃO: Estudo de

caso: A Igreja de São lourenço dos Indios Orientador: PROFa MARLI ASSIS MARTINS

2001 - 2002

Especialização em TEORIA DA ARTE.
Universidade do Estado do Rio de Janeiro, UERJ, Rio De Janeiro, Brasil
Título: CULTURA POPULAR NO TEATRO DE MARTINS PENA

Orientador: CASCIA FRADE

1999 - 1999

Especialização em LITERATURA BRASILEIRA. Universidade do Estado do Río de Janeiro, UERJ, Rio De Janeiro, Brasil Título: AMOR E DESAMOR EM MACHADO DE ASSIS

Orientador: FATIMA CRISTINA DIAS ROCHA

2020 Graduação em MUSEOLOGIA. Centro Universitário Leonardo da Vinci, UNIASSELVI, Indaial, Brasil

Graduação em Artes Cênicas 1993 - 1999

Universidade Federal do Estado do Rio de Janeiro, UNIRIO, Rio De Janeiro, Brasil Título: Teatro em tempos modernos: a Cia Dulcina-Odilon, Ano de obtenção: 1999 Orientador: Prof. Aldomar Conrado

Atuação profissional

1. Universidade Federal do Estado do Rio de Janeiro - UNIRIO

Vinculo institucional

1995 - 1997 Vínculo: Bolsista, Enquadramento funcional: BOLSITA PIBIC/CNPq, Regime: Dedicação exclusiva

Outras informações: PARTICIPOU DO GRUPO DE GRUPO DE PESQUISA COORDENADO PELA PROF® MARIA HELENA WERNECK NA FACULDADE DE ARTES CÊNCIAS - DEPT DE TEORIA DO TEATRO

2. Serviço Nacional de Aprendizagem Comercial RJ - SENAC ARRJ

Vínculo institucional

2000 - 2002 Vínculo: Professor Visitante, Enquadramento funcional: PROFESSOR, Carga horária: 20, Regime

Outras informações:

14/06/2021 Currículo Lattes

PROFESSOR DE HISTÓRIA DA ARTE E HISTÓRIA DO TEATRO NO CUSO TÉCNICO DE FORMAÇÃO DE ATORES

3. Governo do Estado do Rio de Janeiro - GOVERNO/RJ

Vínculo instituciona

Vinculo: Servidor público , Enquadramento funcional: PROFESSOR DOCENTE I , Carga horária: 16, Regime: Parcial 2002 - Atual

Outras informações: COLÉGIO ESTADUAL HERBERT DE SOUZA

4. Prefeitura da Cidade do Rio de Janeiro - PM/RJ

Vínculo institucional

Vínculo: Servidor público , Enquadramento funcional: PROFESSOR DOCENTE I , Carga horária: 16, Regime: Parcial 2002 - 2009

Idiomas

Inglês Compreende Bem , Fala Bem , Escreve Bem , Lê Bem

Espanhol Compreende Razoavelmente , Fala Razoavelmente , Escreve Razoavelmente , Lê Razoavelmente

Francês Compreende Razoavelmente . Fala Razoavelmente . Escreve Razoavelmente . Lê Razoavelmente

Italiano Compreende Razoavelmente , Fala Razoavelmente , Escreve Razoavelmente , Lê Razoavelmente

Producão

Produção bibliográfica

Apresentação de trabalho e palestra

AGUIAR, S. P.
O TEATRO CARIOCA VISTO POR UM SÓ ESPECTADOR, 1997. (Comunicação, Apresentação de Trabalho)

AGUIAR, S. P.
A CRITICA TEATRAL DE RAIMUNDO MAGALHÃES JUNIOR, 1996. (Comunicação, Apresentação de Trabalho)

Eventos

Eventos

Participação em eventos

- 1. Il Evento Internacional do Grupo de Estudos "O Ensino da Fé Cristã na Península Ibérica " A formação de Reinos Virtuosos, 2020. (Congresso)
- Apresentação de Poster / Painel no(a) XI CONGRESSO INTERNACIONAL DA ESCULTURA DEVOCIONAL, 2019. (Congresso)
 UM LEGADO JESUÍTICO NO BRÁSIL: CONSIDERAÇÕES ACERCA DA IGREJA DE SÃO LOURENÇO DOS INDIOS
- 3. X CONGRESSO INTERNACIONAL DO CEIB, 2017. (Congresso)

Página gerada pelo sistema Currículo Lattes em 14/06/2021 às 22:08:10.